

# NAHUEL EZEQUIEL CASTRO

**ESTUDIANTE** 

#### **ACERCA DE MÍ**

Estudiante de Ingeniería Informática en UNLaM. Cuento con experiencia en inspección técnica de vehículos y atención al cliente, lo cual me ha permitido desarrollar una gran capacidad de observación, cumplimiento de protocolos de seguridad y habilidades comunicativas.

#### **CONTACTO**

nahuel.castro.0ne@gmail.com

011 27414174

• Gregorio de Laferrere

in Nahuel Castro

#### **DATOS ADICIONALES**

Manejo básico de Office.

Disponibilidad full time.

Inglés básico.

## **EXPERIENCIA LABORAL**

### Operador en Atención al Cliente

CIST Centro Integral Soluciones Tecnológicas UNLAM Febrero 2023 - Presente

- Gestión y asesoramiento a clientes de una entidad bancaria.
- Resolución de consultas y tramitaciones solicitadas por los usuarios.
- Uso de sistemas y manejo de datos sensibles con confidencialidad.

#### Inspector Técnico de Vehículos

ITV SA – VTV Ramos Mejía Agosto 2022 - Diciembre 2022 Noviembre 2021 - Enero 2022

- Guía de automóviles a lo largo de la línea de inspección cumpliendo tiempos y normas de seguridad.
- Identificación de defectos en carrocería, ópticas y neumáticos.
- Auxiliar en pruebas de suspensión y frenos, garantizando precisión en los registros.

# FORMACIÓN ACADÉMICA

# Universidad Nacional de La Matanza

Ingeniería Informática (cursando)

#### Instituto Privado Alfonsina Storni

Bachiller en Economía y Administración de Empresas

#### **HABILIDADES**

Atención al detalle y capacidad de detección de anomalías.

Proactividad y Resolución de Problemas

Ágil capacidad para aprender sistemas digitales.